臺灣基隆地方法院基隆簡易庭民事判決
110年度基小字第168號
原      告  高士乾  
被      告  朱育德  


上列當事人間損害賠償事件，本院於民國110年3月2日言詞辯論
終結，判決如下：
    主  文
被告應給付原告新臺幣1萬5,842元，及其中新臺幣9,800元自民
國110年2月1日起，其餘新臺幣6,042元自民國110年3月3日起，
均至清償日止，按週年利率百分之5計算之利息。
原告其餘之訴駁回。
訴訟費用新臺幣1,000元由被告負擔。
本判決第1項部分得假執行。但被告如以新臺幣1萬5,842元為原
告預供擔保，得免為假執行。
    理由要領
壹、原告起訴主張略以：
一、原因事實
　　被告於民國109年6月18日時駕駛車號000-0000號車輛，行經
    基隆市忠三路與公園街岔路口處，撞及原告所駕駛TAX-507
    號車輛（下稱系爭車輛），致系爭車輛毀損，且依交通部公
    路總局臺北區監理所基宜區事故委員會之鑑定意見書（下稱
    系爭鑑定意見書），認定係被告未注意車前狀況超車不當，
    為此依民法第184條第1項前段、第2項、第191條之2規定，
    請求被告負擔損害賠償責任。
二、請求項目
(一)系爭車輛維修費
　　因本件事故致原告支出系爭車輛維修費新臺幣（下同）9,80
    0元。
(二)系爭車禍鑑定費
　　因本件事故致支出車輛行車事故鑑定費1,500元。
(三)工作損失
　　因本件事故致系爭車輛毀損須維修，3日無法出車營業，而
    依基隆市汽車駕駛職業工會證明單基汽駕工總字第9號函文
    （下稱工會證明單）每日營業額為1,514元，共計受有工作
    損失4,542元。
(四)小結
　　上開金額合計為1萬5,842元。　　　　　　　　
三、基於上述，聲明：被告應給付原告15,842元，及自起訴狀繕
    本送達翌日起至清償日止，按年息百分之五計算之利息。
貳、被告答辯略以：
一、依基隆市警察局所提本件事故之初步分析研判表（下稱系爭
    初判表）及相關資料所示，應由原告負擔本件事故之全部過
    失責任，而系爭鑑定意見書所載後無來車與實情不符，原告
    並非只是轉彎而是要迴轉，其未注意後方之被告車輛。
二、就原告請求項目之意見
　　原告請求系爭車輛維修費中保險桿相關支出部分並無理由，
    蓋被告車輛並無沾染系爭車輛保險桿之銀色烤漆，可證與系
    爭車輛保險桿完全無擦撞；至原告請求本件事故鑑定費及工
    作損失被告並無意見。
三、基於上述，聲明：原告之訴駁回，如受不利判決，願供擔保
    請准宣告免為假執行。
參、本院之判斷：
一、原告主張之上開事實，業據提出系爭車輛行車執照、系爭車
    輛維修單據估價單及發票、工會證明單、系爭鑑定意見書等
    件為證，並經本院職權調取本件交通事故資料卷宗核閱無訛
    ，堪信原告主張屬實。
二、按民法第184條第1項前段、第191條之2前段、第196條、第2
    13條第1項、第3項及道路安全規則第94條第3項之規定，依
    系爭鑑定意見書之鑑定意見所載，被告駕駛計程車，行經閃
    光黃燈號誌岔路口，未注意車前狀況，於岔口超車不當，且
    未注意二車之安全間隔，為肇事原因，而原告行經上開路口
    ，打方向燈向左側車道行駛，無肇事因素，復參以被告於言
    詞辯論期日所稱「法官問：原告打了方向燈之後，是否有注
    意到原告？被告答：我放慢速度從旁邊過。」亦足證被告既
    已發現原告以燈號示意轉向，仍執意從旁超車經過，顯未注
    意二車之安全間隔，而有過失構成侵權行為無疑，是原告
    依侵權行為之法律關係請求被告賠償請求被告負擔損害賠償
    責任，即屬有據，應為可採；至被告援引系爭初判表，認原
    告應負本件全部肇責並不可採，蓋系爭初判表僅為警察機關
    依道路交通事故處理辦法第10條所為之概略分析，並無最終
    認定肇責或過失比例之效力，且並非實際鑑定結果，衡情本
    件之肇事原因判斷，應以系爭鑑定意見書較為可採。
三、茲就原告之請求項目審酌如下：
(一)系爭車輛維修費部分　　
　　原告主張系爭車輛之必要修理費用為9,800元，業據提出與
    其主張相符之嘉洲汽車修護廠基金店估價單及發票為證，經
    核無訛；至被告辯稱其車輛並無沾染系爭車輛保險桿之銀色
    烤漆，而認與系爭車輛保險桿完全無擦撞並不可採，蓋依事
    故現場圖及照片，可見系爭車輛左側保險桿有凹陷痕跡，而
    被告車輛亦有附著系爭車輛保險桿黑色底漆，至原先保險桿
    表面之銀色烤漆可能因碰撞刮除，是否附著於被告車輛並非
    判斷有無撞及之依據；另「材料（零件）折舊」雖向為民事
    實務之所採，然本院細繹其提出之估價單及發票，維修施工
    項目多為拆卸、鈑金、烤漆等屬毋庸計列折舊之「工資」，
    至其餘更換保險桿及其側扣雖屬更換「材料（零件）」，然
    更換目的僅係為圖回復「系爭車輛之整體效用」，而非意在
    回復其間相關零件之價值，尤以系爭車輛之市場行情，既不
    因施工材料之「以新換舊」而有提昇，則原告當亦無從因施
    工材料之「以新換舊」而受利益，從而，因認本件不生「零
    件或材料應予折舊」之問題，原告主張系爭車輛修復之必要
    修理費用9,800元，尚屬有據而堪採信。
(二)本件事故鑑定費及工作損失部分
　　原告此部分請求，業據提出系爭鑑定意見書、工會證明單，
    復為被告所不爭執，應可採信，堪認原告主張事故鑑定費及
    工作損失與本件事故有因果關係，核屬必要。
(三)綜上，原告依侵權行為之法律關係，請求被告給付1萬5,842
    元，及其中9,800元應自起訴狀繕本送達翌日即110年1月30
    日起算，其餘擴張之6,042元則自擴張聲明送達翌日即110年
    3月3日起算，均算至清償日止，按週年利率百分之5計算之
    利息，為有理由，應予准許。原告起訴時尚未請求6,042元
    部分，因此原告請求上開部分之遲延利息自起訴狀繕本送達
    翌日起算，於法無據，應予駁回
肆、本件係適用小額訴訟程序所為被告敗訴之判決，依民事訴訟
    法第436 條之20規定，就原告勝訴部分依職權宣告假執行。
    又本件原告勝訴部分，被告陳明願供擔保，聲請免為假執行
    ，經核與法律規定相符，由本院酌定相當之擔保金額准許之
    。 　　　　
伍、本件訴訟費用額為1,000元（即第一審裁判費1,000元），應
    由被告負擔。
陸、據上論結，本件原告之訴為一部有理由一部無理由，爰判決
    如主文。　　　　
中　　華　　民　　國　　110 　年　　3 　　月　　9 　　日
                  基隆簡易庭法  官   王翠芬
以上正本係照原本作成。
對於本件判決如有不服，應於收受送達後20日內向本院提出上訴
書狀，上訴於本院合議庭，並按他造當事人之人數附具繕本。
當事人之上訴，非以判決違背法令為理由不得為之，上訴狀應記
載上訴理由，表明下列各款事項：
㈠原判決所違背之法令及其具體內容。
㈡依訴訟資料可認為原判決有違背法令之具體事實。
如委任律師提起上訴者，應一併繳納上訴審裁判費。
中　　華　　民　　國　　110 　年　　3 　　月　　9 　　日
                              書記官 陳怡君